---
title: "SCA_SS19_Gruppe201_HA"
author: "NMR, JAZ"
date: "5/21/2019"
output: pdf_document
---

```{r setup, include=FALSE}
knitr::opts_chunk$set(echo = TRUE)
```


<!--##############################################-->
# Pr1: Daten Vorbereiten
<!--##############################################-->

## PR1: Laden der Daten und Libarys in R:
```{r}
# Laden der Transaktionsdaten
transactions = read.csv2("output_transactions_8Players_v0005.csv")
transactions$Period = paste(sprintf('%02d', transactions$Year %% 100), sprintf("%02d", c(transactions$Month)), sep = "",  collapse = NULL)

# Laden der Servicedaten
services = read.csv2("output_services_8Players_v0005.csv")
services$Period = paste(sprintf('%02d', services$Year %% 100), sprintf("%02d", c(services$Month)), sep = "",  collapse = NULL)

# Laden der Kostendaten
costs = read.csv2("output_cost_8Players_v0005.csv")
# Einbau von Periodvariable
costs$Period = paste(sprintf('%02d', costs$Year %% 100), sprintf("%02d", c(costs$Month)), sep = "",  collapse = NULL)

#Laden der Libarys
library("zoo")
library("forecast")
library("ggplot2")
require(scales)
```

### PR1: (1) Sales je Monat je Region
```{r}
Sales = aggregate(Sales ~ Period+region, data= subset(transactions, Period<='1902'),sum)
Sales
```
### PR1: (2) Sales Long --> Wide
```{r}
WideSales = reshape(Sales, idvar = "Period", timevar = "region", direction = "wide")
WideSales
```
### PR1: (3) Time Series
```{r}
WideSales$Sales.Japan = ts(WideSales$Sales.Japan, frequency=12 )
WideSales$Sales.Peking = ts(WideSales$Sales.Peking, frequency=12 )
WideSales$Sales.Phlppn = ts(WideSales$Sales.Phlppn, frequency=12 )
WideSales$Sales.Shangh = ts(WideSales$Sales.Shangh, frequency=12 )
WideSales$Sales.Skorea = ts(WideSales$Sales.Skorea, frequency=12 )
#Nachlieferungen bereits bei (1) entfernt durch Auschluss Period 1903
```

<!--##############################################-->
# Pr1: Modellierung vorbereiten
<!--##############################################-->

### PR1: (4) Visualisierung NF Japan 

#Begründung:???????????????????????????????????????????????????????

```{r}
library(ggplot2)
require(scales)

ggplot(WideSales, aes(x=Period, y=Sales.Japan, group =1)) + geom_line()+theme(axis.text.x = element_text(angle = 90, hjust = 1))
```
### PR1: (5) Z-Transformation
```{r}
#Z-transformed SalesJapan201
WideSales$Sales.Japan201 = ts(reshape(aggregate(Sales ~ Period+region, data= subset(transactions, Period<='1902'&Product=='Gruppe201'),sum), idvar = "Period", timevar = "region", direction = "wide")$Sales.Japan, frequency = 12)

WideSales$ZSales.Japan201 = (WideSales$Sales.Japan201-mean(WideSales$Sales.Japan201))/sd(WideSales$Sales.Japan201)
WideSales$ZSales.Japan201

#Z-transformed SalesJapanTotal
WideSales$ZSales.Japan = 
  (WideSales$Sales.Japan-mean(WideSales$Sales.Japan))/sd(WideSales$Sales.Japan)
WideSales$ZSales.Japan

#Visualisierung
ggplot(WideSales)+ 
  geom_line( aes(x = Period, y=ZSales.Japan, group =1, colour ='Z-Sales_total'))+
  geom_line( aes(x = Period, y=ZSales.Japan201, group =1,colour='Z-Sales_201'))+
  theme(axis.text.x = element_text(angle = 90, hjust = 1))
```
### PR1: (6) Distance
```{r}
WideSales$ZSales.Japan_distance= WideSales$ZSales.Japan-WideSales$ZSales.Japan201

ggplot(WideSales, aes(x=Period, y=ZSales.Japan_distance, group =1)) + geom_line()+theme(axis.text.x = element_text(angle = 90, hjust = 1))+ylim(-3, 3) + geom_hline(yintercept=0, color = "red")
```

### PR1: (7) Jaccard
```{r}
WideSales$deltaJpn[1] = 1
WideSales$deltaJpn201[1] = 1
for (i in 2:62)
{
  if (WideSales$Sales.Japan[i]>WideSales$Sales.Japan[i-1])
  {
WideSales$deltaJpn[i] = 1}
else {WideSales$deltaJpn[i] = 0}
}

for (i in 2:62)
{
  if (WideSales$Sales.Japan201[i]>WideSales$Sales.Japan201[i-1])
  {
WideSales$deltaJpn201[i] = 1}
else {WideSales$deltaJpn201[i] = 0}
}
WideSales$deltaJpn
WideSales$deltaJpn201

#Jaccard Abstand
WideSales$deltaDiff = WideSales$deltaJpn - WideSales$deltaJpn201
WideSales$deltaDiff

ggplot(WideSales, aes(x= Period,y =deltaDiff))+geom_bar(stat='identity')+scale_x_discrete(labels = abbreviate)+theme(axis.text.x = element_text(angle = 90, hjust = 1))
```
Die Verwendung der Nachfragevorhersage des Gesamtmarktes als Grundlage der Vorhersage fuer unsere Produkte erachten wir als sinnvoll, da
sowohl der Trend als auch die Saisonalität eine starke Übereinstimmung aufweist. Dies lässt sich insbesondere anhand der normierten Z-Sales erkennen. Trotz keiner 100% Übereinstimmung ist die Differenz beider Z-Sales relativ gering woraufhin auf eine starke Korrelation geschlossen werden kann.

<!--##############################################-->
# Pr1: Modellierung
<!--##############################################-->

### PR1: (8) Modelle Japan
Fehlertyp/Level(alpha) + Trend(beta) +Saisonalität(gamma)
Insbesondere die Saisonalität ist anhand der vorherigen Beobachtungen als deutlich ausgeprägt zu erkennen. 
Der Trend hingegen ist kaum ausgeprägt, da über den 5 Jahres Intervall nur ein sehr leichter Rückgang der Sales zu erkennen ist. Daher werden die initialen Modell Parameter auf ANA gesetzt. Ein Versuch den Trend innerhalb des Modells zu beachten wird dennoch unternommen.
#(auffindbar in Aufgabe 4/5
Als Orientierung bzgl. der Anpassung der Iterationen dient uns insbesondere der MAPE.
-1 Iteration: Reduktion glättungparameter--> führt zu höherer Genauigkeit
-2 Iteration: Fehlertyp auf multiplakiv --> führt zu höherer Genauigkeit
-3 Iteration: (MAM)--> unwesentlich schlechtere Fehlerquote, daher wieder zurück und den Trend auf NONE setzen
-4 Iteration: MNM--> führt zu bester, wenn auch nur leicht besserer Fehlerquote, als MNA

```{r}
###Modelle für Sales Japan
#Forecast1 Japan 
fcast1_Jpn = forecast(ets(WideSales$Sales.Japan, model = "ANA", alpha = 0.1, beta = 0.1, gamma = 0.1))
fcast1_Jpn$x
fcast1_Jpn$residuals
print(paste('SD_Residuals=',sd(as.numeric(fcast1_Jpn$residuals))))
#fcast1_Jpn$fitted
#FC1_Jpn$mean

#Forecast2 Japan
fcast2_Jpn = forecast(ets(WideSales$Sales.Japan, model = "ANA", alpha = 0.1, beta = 0.01, gamma = 0.01))
#Forecast3 Japan
fcast3_Jpn = forecast(ets(WideSales$Sales.Japan, model = "MNA", alpha = 0.01, beta = 0.01, gamma = 0.01))
#Forecast4 Japan
fcast4_Jpn = forecast(ets(WideSales$Sales.Japan, model = "MAM", alpha = 0.01, beta = 0.01, gamma = 0.01))
#Forecast5 Japan
fcast5_Jpn = forecast(ets(WideSales$Sales.Japan, model = "MNM", alpha = 0.01, beta = 0.01, gamma = 0.01))

###Fehler-Bewertung
#MAE
print(paste('MAE_fc1=',mean(abs(as.numeric(fcast1_Jpn$residuals)))))
print(paste('MAE_fc2=',mean(abs(as.numeric(fcast2_Jpn$residuals)))))
print(paste('MAE_fc3=',mean(abs(as.numeric(fcast3_Jpn$residuals)))))
print(paste('MAE_fc4=',mean(abs(as.numeric(fcast4_Jpn$residuals)))))
print(paste('MAE_fc5=',mean(abs(as.numeric(fcast5_Jpn$residuals)))))
#MSE
print(paste('MSE_fc1=',mean(as.numeric(fcast1_Jpn$residuals)^2)))
print(paste('MSE_fc2=',mean(as.numeric(fcast2_Jpn$residuals)^2)))
print(paste('MSE_fc3=',mean(as.numeric(fcast3_Jpn$residuals)^2)))
print(paste('MSE_fc4=',mean(as.numeric(fcast4_Jpn$residuals)^2)))
print(paste('MSE_fc5=',mean(as.numeric(fcast5_Jpn$residuals)^2)))
#MAPE
print(paste('MAPE_fc1=',mean(abs((as.numeric(fcast1_Jpn$residuals)/as.numeric(fcast1_Jpn$x))*100))))
print(paste('MAPE_fc2=',mean(abs((as.numeric(fcast2_Jpn$residuals)/as.numeric(fcast2_Jpn$x))*100))))
print(paste('MAPE_fc3=',mean(abs((as.numeric(fcast3_Jpn$residuals)/as.numeric(fcast3_Jpn$x))*100))))
print(paste('MAPE_fc4=',mean(abs((as.numeric(fcast4_Jpn$residuals)/as.numeric(fcast4_Jpn$x))*100))))
print(paste('MAPE_fc5=',mean(abs((as.numeric(fcast5_Jpn$residuals)/as.numeric(fcast5_Jpn$x))*100))))
```
### PR1: (9) Modelle Rest-Regionen 
```{r}
fcast1_Pkng = forecast(ets(WideSales$Sales.Peking, model = "ZZZ"),1)
fcast1_Phlppn = forecast(ets(WideSales$Sales.Phlppn, model = "ZZZ"),1)
fcast1_Shangh = forecast(ets(WideSales$Sales.Shangh, model = "ZZZ"),1)
fcast1_Skorea = forecast(ets(WideSales$Sales.Skorea, model = "ZZZ"),1)
fcast6_Japan = forecast(ets(WideSales$Sales.Japan, model = "ZZZ"),1)

print(paste('MAPE_Pkng=',mean(abs((as.numeric(fcast1_Pkng$residuals)/as.numeric(fcast1_Pkng$x))*100))))
print(paste('MAPE_Phlppn=',mean(abs((as.numeric(fcast1_Phlppn$residuals)/as.numeric(fcast1_Phlppn$x))*100))))
print(paste('MAPE_Skorea=',mean(abs((as.numeric(fcast1_Skorea$residuals)/as.numeric(fcast1_Skorea$x))*100))))
print(paste('MAPE_Shangh=',mean(abs((as.numeric(fcast1_Shangh$residuals)/as.numeric(fcast1_Shangh$x))*100))))

```
Das Modell für Peking ist am präzisesten da hierbei der MAPE am geringsten ausfällt

### PR1: (10) Forcast Gesamt Nachfrage March 6 (1903)
```{r}

fcast1_Pkng
fcast1_Phlppn
fcast1_Shangh
fcast1_Skorea

#Summe
forecast(ets(WideSales$Sales.Peking+WideSales$Sales.Japan+WideSales$Sales.Phlppn+WideSales$Sales.Shangh+WideSales$Sales.Skorea, model = "ZZZ"),1)

```

<!--##############################################-->
# Pr1: Entscheidung
<!--##############################################-->

### PR1: (11) Marktanteil im Februar Gesamtmarkt

````{r}

# Dataframe, welches aus der vorherigen Dataframe die Sales nach den Regionen summiert 
SalesRegion201 = tapply(subset(transactions, Product == "Gruppe201"&Period =="1902")$Sales, subset(transactions, Product == "Gruppe201"&Period=="1902")$region, sum)

#Neues Dataframe, welches für alle Gruppe die Sales nach Regionen summiert
SalesRegion = tapply(subset(transactions, Period=="1902")$Sales, subset(transactions, Period=="1902")$region, sum)

#Ausgaben von Anteil an Verkäufen unserer Gruppe. Auf "-1" verzichtet, da mit Kommazahl anschaulicher. 
salesanteile = SalesRegion201/SalesRegion
salesanteile

````

### PR1: (12) Prognose Marktanteile

````{r}
print(paste('ForecastJpn_1903=',fcast6_Japan$mean*salesanteile[1]))
print(paste('ForecastPkng_1903=',fcast1_Pkng$mean*salesanteile[2]))
print(paste('ForecastPhlppn_1903=',fcast1_Phlppn$mean*salesanteile[3]))
print(paste('ForecastShangh_1903=',fcast1_Shangh$mean*salesanteile[4]))
print(paste('ForecastSkorea_1903=',fcast1_Skorea$mean*salesanteile[5]))
````
### PR1: (13) weiter Analyse für Rahmenverträge
```{r}
#Demand Forecast Gruppe201 inkl. Puffer (aufgrund Warehousing Schwund)
fcast13_Japan = forecast(ets(WideSales$Sales.Japan, model = "ZZZ"),6)$mean*salesanteile[1]*1.12
fcast13_Pkng = forecast(ets(WideSales$Sales.Peking, model = "ZZZ"),6)$mean*salesanteile[2]*1.12
fcast13_Phlppn = forecast(ets(WideSales$Sales.Phlppn, model = "ZZZ"),6)$mean*salesanteile[3]*1.12
fcast13_Shangh = forecast(ets(WideSales$Sales.Shangh, model = "ZZZ"),6)$mean*salesanteile[4]*1.12
fcast13_Skorea = forecast(ets(WideSales$Sales.Skorea, model = "ZZZ"),6)$mean*salesanteile[5]*1.12

cbind(fcast13_Japan,fcast13_Pkng, fcast13_Phlppn, fcast13_Shangh, fcast13_Skorea)



```

