---
title: "HA3_NMR"
author: "NMR, JAZ"
date: "6/11/2019"
output: html_document
---

```{r setup, include=FALSE}
knitr::opts_chunk$set(echo = TRUE)
```

<!--##############################################-->
# Pr1: Daten Vorbereiten
<!--##############################################-->

## PR1:(1) Laden der Daten und Ergänzung um Period,IFR,OTD
```{r}
#Transactions
transactions = read.csv2("output_transactions_8Players_v0005.csv")
transactions$Period = paste(sprintf('%02d', transactions$Year %% 100), sprintf("%02d", c(transactions$Month)), sep = "",  collapse = NULL)
#Externals
externals = read.csv2("output_externals_8Players_v0005.csv")
externals$Period = paste(sprintf('%02d', externals$Year %% 100), sprintf("%02d", c(externals$Month)), sep = "",  collapse = NULL)

#services
services = read.csv2("output_services_8Players_v0005.csv")
services$Period = paste(sprintf('%02d', services$Year %% 100), sprintf("%02d", c(services$Month)), sep = "",  collapse = NULL)
services$OTD= services$DaysExecuted <= services$DaysScheduled
services$IFR= services$QExecuted/services$QScheduled

tapply(services$OTD, services$vendor,mean)
tapply(services$IFR, services$vendor, mean)
```

## PR1: (2) Aggregiertes Data Frame für IFR
```{r}
df_IFR = aggregate(IFR ~ vendor+region+Period, data=subset(services, service=='Warehousing' ),mean)

subset(df_IFR, region=='Japan' & Period=='1812')
```

## PR1: (3) Aggregiertes Data Frame für OTD
```{r}
df_OTD = aggregate(OTD ~ vendor+region+Period, data=subset(services, service=='Shipping' ),mean)

df_OTD
subset(df_OTD, region=='Japan' & Period=='1812')
```

<!--##############################################-->
# Pr1: Warehousing
<!--##############################################-->

## PR1: (4) df_IFR merge Externals
```{r}
merged_IFR = merge(subset(df_IFR,vendor =='AHL Warehousing'), externals, by= 'Period', by.x=c('region','Period'),  by.y=c('region','Period'))
head(merged_IFR)
```

## PR1: (5) Korrelationen IFR für AHL Warehousing

```{r}
#a)Korrelation Externals mit IFR_ AHL Warehousing
cor(merged_IFR[,"IFR"], merged_IFR[,c(7:28)])

#b)Stärkste Korrelationen
cor_maxAHL = head(abs(cor(merged_IFR[,"IFR"], merged_IFR[,c(7:28)])[,order(cor(merged_IFR[,"IFR"], merged_IFR[,c(7:28)]),decreasing = TRUE)]), n=5)
as.data.frame(cor_maxAHL)

#c) Korrelationsplot
library("GGally")

ggpairs(merged_IFR[,c("IFR","AirPollution","InternetStability","ParkingSpaceAvailability","UnskilledLaborAvailability","WaterQuality")],progress = FALSE, lower=list(continuous = wrap("smooth_loess", colour="steelblue1")))
```

## PR1: (6) Baseline merged_IFR (AHL Warehousing)
```{r}
# Baseline durch Mittelwert erzeugen
merged_IFR$Baseline = mean(merged_IFR$IFR)

# Anzeigen der Daten (nur Kopf, nur relevante Variablen)
head(merged_IFR[,c("Period","region","IFR","Baseline")])
```
Der Mittelwert des IFR biete sich als Baseline an, da somit eine Fehlerberechnung mittels MAE, MFE und MSE erfolgen kann. Ebenso ist somit direkt ersichtlich um wieviel der jeweilige IFR vom Durschnitt abweicht.
## PR1: (7) Bewertung Baseline
```{r}
# DataFrame erzeugen, dass bei auf die Beschreibung ("Model") leer bzw. 0 ist
evaluation = data.frame(Model = "Baseline",
                        MFE = numeric(1),
                        MAE = numeric(1),
                        MSE = numeric(1),
                        MAPE = numeric(1)
                       )

# MFE berechnen
evaluation[evaluation$Model == "Baseline",]$MFE = mean(merged_IFR$IFR-merged_IFR$Baseline)

# MAE berechnen
evaluation[evaluation$Model == "Baseline",]$MAE = mean(abs(merged_IFR$IFR-merged_IFR$Baseline))

# MSE berechnen
evaluation[evaluation$Model == "Baseline",]$MSE = mean((merged_IFR$IFR-merged_IFR$Baseline)^2)

# MAPE berechnen
evaluation[evaluation$Model == "Baseline",]$MAPE = mean(abs(((merged_IFR$IFR-merged_IFR$Baseline)/merged_IFR$IFR)*100))

# Fehler anzeigen
evaluation
```
## PR1: (8) Training/Test-Set
```{r}
set.seed(1814)

#Sample
zufall = sample(1:nrow(merged_IFR), nrow(merged_IFR)*0.8)

# TrainingsSet
IFRTraining = merged_IFR[zufall, ]
head(IFRTraining)

#TestSet
IFRTest = merged_IFR[-zufall,]
head(IFRTest)
```

## PR1: (9)
#Kommenatar Multikollinearität
Da keine starke Korrelation der unabhängigen Variablen (> 0,8) vorhanden ist gehen wir von keiner Multikollinearität aus und beachten alle Variablen.

#Vorgehen Auswahl Modell
die Bewertung des Besten Modells erfolgt primär auf Basis der Fehlerwerte bzgl. des Test-sets. Somit wird dem Phänomen des Overfittings vorgebeugt und das Modell mit den besten Ergebnis für "unbekannte" Daten wird bevorzugt.

```{r}
#### Modelle Iteration1

#Modell 1.1 AirPollution
model1.1 = lm(IFR ~ AirPollution, data = IFRTraining)
summary(model1.1)

#Modell 1.2 InternetStability
model1.2 = lm(IFR ~ InternetStability, data = IFRTraining)
summary(model1.2)

#Modell 1.3 ParkingSpaceAvailability
model1.3 = lm(IFR ~ ParkingSpaceAvailability, data = IFRTraining)
summary(model1.3)

#Modell 1.4 UnskilledLaborAvailability
model1.4 = lm(IFR ~ InternetStability, data = IFRTraining)
summary(model1.4)

#Modell 1.5 WaterQuality
model1.5 = lm(IFR ~ WaterQuality, data = IFRTraining)
summary(model1.5)
```

```{r}
#Vorhersagen Iteration 1
pred1.1 = predict(model1.1, newdata= IFRTest)
pred1.2 = predict(model1.2, newdata= IFRTest)
pred1.3 = predict(model1.3, newdata= IFRTest)
pred1.4 = predict(model1.4, newdata= IFRTest)
pred1.5 = predict(model1.5, newdata= IFRTest)

# Data Frame erweitern
evaluation = rbind(evaluation, data.frame(Model = c("Model1.1_test","Model1.2_test","Model1.3_test","Model1.4_test","Model1.5_test","Model1.1","Model1.2","Model1.3","Model1.4","Model1.5"),
                                          MFE = numeric(1),
                                          MAE = numeric(1),
                                          MSE = numeric(1),
                                          MAPE = numeric(1)))
                                          
# MFE berechnen

evaluation[evaluation$Model == "Model1.1_test",]$MFE = mean(IFRTest$IFR - pred1.1)
evaluation[evaluation$Model == "Model1.2_test",]$MFE = mean(IFRTest$IFR - pred1.2)
evaluation[evaluation$Model == "Model1.3_test",]$MFE = mean(IFRTest$IFR - pred1.3)
evaluation[evaluation$Model == "Model1.4_test",]$MFE = mean(IFRTest$IFR - pred1.4)
evaluation[evaluation$Model == "Model1.5_test",]$MFE = mean(IFRTest$IFR - pred1.5)

evaluation[evaluation$Model == "Model1.1",]$MFE = mean(model1.1$residuals)
evaluation[evaluation$Model == "Model1.2",]$MFE = mean(model1.2$residuals)
evaluation[evaluation$Model == "Model1.3",]$MFE = mean(model1.3$residuals)
evaluation[evaluation$Model == "Model1.4",]$MFE = mean(model1.4$residuals)
evaluation[evaluation$Model == "Model1.5",]$MFE = mean(model1.5$residuals)

# MAE berechnen
evaluation[evaluation$Model == "Model1.1_test",]$MAE = mean(abs(IFRTest$IFR - pred1.1))
evaluation[evaluation$Model == "Model1.2_test",]$MAE = 
mean(abs(IFRTest$IFR - pred1.2))
evaluation[evaluation$Model == "Model1.3_test",]$MAE = 
mean(abs(IFRTest$IFR - pred1.3))
evaluation[evaluation$Model == "Model1.4_test",]$MAE = 
mean(abs(IFRTest$IFR - pred1.4))
evaluation[evaluation$Model == "Model1.5_test",]$MAE = 
mean(abs(IFRTest$IFR - pred1.5))

evaluation[evaluation$Model == "Model1.1",]$MAE = mean(abs(model1.1$residuals))
evaluation[evaluation$Model == "Model1.2",]$MAE = mean(abs(model1.2$residuals))
evaluation[evaluation$Model == "Model1.3",]$MAE = mean(abs(model1.3$residuals))
evaluation[evaluation$Model == "Model1.4",]$MAE = mean(abs(model1.4$residuals))
evaluation[evaluation$Model == "Model1.5",]$MAE = mean(abs(model1.5$residuals))

# MSE berechnen
evaluation[evaluation$Model == "Model1.1_test",]$MSE = mean((IFRTest$IFR - pred1.1)^2)
evaluation[evaluation$Model == "Model1.2_test",]$MSE = mean((IFRTest$IFR - pred1.2)^2)
evaluation[evaluation$Model == "Model1.3_test",]$MSE = mean((IFRTest$IFR - pred1.3)^2)
evaluation[evaluation$Model == "Model1.4_test",]$MSE = mean((IFRTest$IFR - pred1.4)^2)
evaluation[evaluation$Model == "Model1.5_test",]$MSE = mean((IFRTest$IFR - pred1.5)^2)

evaluation[evaluation$Model == "Model1.1",]$MSE = mean((model1.1$residuals)^2)
evaluation[evaluation$Model == "Model1.2",]$MSE = mean((model1.2$residuals)^2)
evaluation[evaluation$Model == "Model1.3",]$MSE = mean((model1.3$residuals)^2)
evaluation[evaluation$Model == "Model1.4",]$MSE = mean((model1.4$residuals)^2)
evaluation[evaluation$Model == "Model1.5",]$MSE = mean((model1.5$residuals)^2)

# MAPE berechnen

evaluation[evaluation$Model == "Model1.1_test",]$MAPE = mean(abs(((IFRTest$IFR - pred1.1)/ IFRTest$IFR)*100))
evaluation[evaluation$Model == "Model1.2_test",]$MAPE = mean(abs(((IFRTest$IFR - pred1.2)/ IFRTest$IFR)*100))
evaluation[evaluation$Model == "Model1.3_test",]$MAPE = mean(abs(((IFRTest$IFR - pred1.3)/ IFRTest$IFR)*100))
evaluation[evaluation$Model == "Model1.4_test",]$MAPE = mean(abs(((IFRTest$IFR - pred1.4)/ IFRTest$IFR)*100))
evaluation[evaluation$Model == "Model1.5_test",]$MAPE = mean(abs(((IFRTest$IFR - pred1.5)/ IFRTest$IFR)*100))

evaluation[evaluation$Model == "Model1.1",]$ MAPE = mean(abs(((model1.1$residuals)/ IFRTest$IFR)*100))
evaluation[evaluation$Model == "Model1.2",]$ MAPE = mean(abs(((model1.2$residuals)/ IFRTest$IFR)*100))
evaluation[evaluation$Model == "Model1.3",]$ MAPE = mean(abs(((model1.3$residuals)/ IFRTest$IFR)*100))
evaluation[evaluation$Model == "Model1.4",]$ MAPE = mean(abs(((model1.4$residuals)/ IFRTest$IFR)*100))
evaluation[evaluation$Model == "Model1.5",]$ MAPE = mean(abs(((model1.5$residuals)/ IFRTest$IFR)*100))


evaluation
```
#Kommentar: 1 Iteration
Aufgrund der besten MFE MAE und MSE Werte (sowohl bei Test, als auch Train) sowie dem adjusted R-Squarred wird die Variable AirPollution des ersten Modells für die nächste Iteration als Basis verwendet.

```{r}
#### Modelle Iteration 2

#Modell 2.1 AirPollution+InternetStability
model2.1 = lm(IFR ~ AirPollution+InternetStability, data = IFRTraining)
summary(model2.1)

#Modell 2.2 AirPollution+ParkingSpaceAvailability
model2.2 = lm(IFR ~ AirPollution+ParkingSpaceAvailability, data = IFRTraining)
summary(model2.2)

#Modell 2.3 AirPollution+UnskilledLaborAvailability
model2.3 = lm(IFR ~ AirPollution+UnskilledLaborAvailability, data = IFRTraining)
summary(model2.3)

#Modell 1.4 AirPollution+WaterQuality
model2.4 = lm(IFR ~ AirPollution+WaterQuality, data = IFRTraining)
summary(model2.4)

```

```{r}
#Vorhersagen Iteration 2
pred2.1 = predict(model2.1, newdata= IFRTest)
pred2.2 = predict(model2.2, newdata= IFRTest)
pred2.3 = predict(model2.3, newdata= IFRTest)
pred2.4 = predict(model2.4, newdata= IFRTest)

# Data Frame erweitern
evaluation = rbind(evaluation, data.frame(Model = c("Model2.1_test","Model2.2_test","Model2.3_test","Model2.4_test", "Model2.1","Model2.2","Model2.3","Model2.4"),
                                          MFE = numeric(1),
                                          MAE = numeric(1),
                                          MSE = numeric(1)))
                                          
# MFE berechnen
evaluation[evaluation$Model == "Model2.1_test",]$MFE = mean(IFRTest$IFR - pred2.1)
evaluation[evaluation$Model == "Model2.2_test",]$MFE = mean(IFRTest$IFR - pred2.2)
evaluation[evaluation$Model == "Model2.3_test",]$MFE = mean(IFRTest$IFR - pred2.3)
evaluation[evaluation$Model == "Model2.4_test",]$MFE = mean(IFRTest$IFR - pred2.4)

evaluation[evaluation$Model == "Model2.1",]$MFE = mean(model2.1$residuals)
evaluation[evaluation$Model == "Model2.2",]$MFE = mean(model2.2$residuals)
evaluation[evaluation$Model == "Model2.3",]$MFE = mean(model2.3$residuals)
evaluation[evaluation$Model == "Model2.4",]$MFE = mean(model2.4$residuals)

# MAE berechnen
evaluation[evaluation$Model == "Model2.1_test",]$MAE = mean(abs(IFRTest$IFR - pred2.1))
evaluation[evaluation$Model == "Model2.2_test",]$MAE = 
mean(abs(IFRTest$IFR - pred2.2))
evaluation[evaluation$Model == "Model2.3_test",]$MAE = 
mean(abs(IFRTest$IFR - pred2.3))
evaluation[evaluation$Model == "Model2.4_test",]$MAE = 
mean(abs(IFRTest$IFR - pred2.4))

evaluation[evaluation$Model == "Model2.1",]$MAE = mean(abs(model2.1$residuals))
evaluation[evaluation$Model == "Model2.2",]$MAE = mean(abs(model2.2$residuals))
evaluation[evaluation$Model == "Model2.3",]$MAE = mean(abs(model2.3$residuals))
evaluation[evaluation$Model == "Model2.4",]$MAE = mean(abs(model2.4$residuals))

# MSE berechnen
evaluation[evaluation$Model == "Model2.1_test",]$MSE = mean((IFRTest$IFR - pred2.1)^2)
evaluation[evaluation$Model == "Model2.2_test",]$MSE = mean((IFRTest$IFR - pred2.2)^2)
evaluation[evaluation$Model == "Model2.3_test",]$MSE = mean((IFRTest$IFR - pred2.3)^2)
evaluation[evaluation$Model == "Model2.4_test",]$MSE = mean((IFRTest$IFR - pred2.4)^2)

evaluation[evaluation$Model == "Model2.1",]$MSE = mean((model2.1$residuals)^2)
evaluation[evaluation$Model == "Model2.2",]$MSE = mean((model2.2$residuals)^2)
evaluation[evaluation$Model == "Model2.3",]$MSE = mean((model2.3$residuals)^2)
evaluation[evaluation$Model == "Model2.4",]$MSE = mean((model2.4$residuals)^2)

evaluation
```
#Kommentar: 2 Iteration
Aufgrund der besten MFE MAE und MSE Werte (sowohl bei Test, als auch Train) sowie dem adjusted R-Squarred wird die Variable AirPollution+ParkingSpaceAvailability des Modells 2.2 für die nächste Iteration als Basis verwendet.

#Modelle Iteration 3
```{r}
#Modell 3.1 AirPollution+ParkingSpaceAvailability+InternetStability
model3.1 = lm(IFR ~ AirPollution+ParkingSpaceAvailability+InternetStability, data = IFRTraining)
summary(model3.1)

#Modell 3.2 AirPollution+ParkingSpaceAvailability+WaterQuality
model3.2 = lm(IFR ~ AirPollution+ParkingSpaceAvailability+WaterQuality, data = IFRTraining)
summary(model3.2)

#Modell 3.3 AirPollution+ParkingSpaceAvailability+UnskilledLaborAvailability
model3.3 = lm(IFR ~ AirPollution+ParkingSpaceAvailability+UnskilledLaborAvailability, data = IFRTraining)
summary(model3.3)
```

```{r}
#Vorhersagen Iteration 3
pred3.1 = predict(model3.1, newdata= IFRTest)
pred3.2 = predict(model3.2, newdata= IFRTest)
pred3.3 = predict(model3.3, newdata= IFRTest)


# Data Frame erweitern
evaluation = rbind(evaluation, data.frame(Model = c("Model3.1_test","Model3.2_test","Model3.3_test", "Model3.1","Model3.2","Model3.3"),
                                          MFE = numeric(1),
                                          MAE = numeric(1),
                                          MSE = numeric(1)))
                                          
# MFE berechnen
evaluation[evaluation$Model == "Model3.1_test",]$MFE = mean(IFRTest$IFR - pred3.1)
evaluation[evaluation$Model == "Model3.2_test",]$MFE = mean(IFRTest$IFR - pred3.2)
evaluation[evaluation$Model == "Model3.3_test",]$MFE = mean(IFRTest$IFR - pred3.3)

evaluation[evaluation$Model == "Model3.1",]$MFE = mean(model3.1$residuals)
evaluation[evaluation$Model == "Model3.2",]$MFE = mean(model3.2$residuals)
evaluation[evaluation$Model == "Model3.3",]$MFE = mean(model3.3$residuals)

# MAE berechnen
evaluation[evaluation$Model == "Model3.1_test",]$MAE = mean(abs(IFRTest$IFR - pred3.1))
evaluation[evaluation$Model == "Model3.2_test",]$MAE = 
mean(abs(IFRTest$IFR - pred3.2))
evaluation[evaluation$Model == "Model3.3_test",]$MAE = 
mean(abs(IFRTest$IFR - pred3.3))

evaluation[evaluation$Model == "Model3.1",]$MAE = mean(abs(model3.1$residuals))
evaluation[evaluation$Model == "Model3.2",]$MAE = mean(abs(model3.2$residuals))
evaluation[evaluation$Model == "Model3.3",]$MAE = mean(abs(model3.3$residuals))


# MSE berechnen
evaluation[evaluation$Model == "Model3.1_test",]$MSE = mean((IFRTest$IFR - pred3.1)^2)
evaluation[evaluation$Model == "Model3.2_test",]$MSE = mean((IFRTest$IFR - pred3.2)^2)
evaluation[evaluation$Model == "Model3.3_test",]$MSE = mean((IFRTest$IFR - pred3.3)^2)

evaluation[evaluation$Model == "Model3.1",]$MSE = mean((model3.1$residuals)^2)
evaluation[evaluation$Model == "Model3.2",]$MSE = mean((model3.2$residuals)^2)
evaluation[evaluation$Model == "Model3.3",]$MSE = mean((model3.3$residuals)^2)
evaluation
```

#Kommentar: 3 Iteration
Aufgrund der besten MFE MAE und MSE Werte (beim Test-Set, welches als ausschlaggebend angenommen wird auf Grund der letzendlichen Anwendung auf "unerlernte" Daten zu Prognose Zwecken) 
--> AirPollution+ParkingSpaceAvailability+InternetStability des Modells 3.1 wird für die nächste Iteration als Basis verwendet.

#Modelle Iteration 4
```{r}
#Modell 4.1 AirPollution+ParkingSpaceAvailability+InternetStability+UnskilledLaborAvailability
model4.1 = lm(IFR ~ AirPollution+ParkingSpaceAvailability+InternetStability+UnskilledLaborAvailability, data = IFRTraining)
summary(model4.1)

#Modell 3.2 AirPollution+ParkingSpaceAvailability+InternetStability+WaterQuality
model4.2 = lm(IFR ~ AirPollution+ParkingSpaceAvailability+InternetStability+WaterQuality, data = IFRTraining)
summary(model4.2)
```

```{r}
#Vorhersagen Iteration 4
pred4.1 = predict(model4.1, newdata= IFRTest)
pred4.2 = predict(model4.2, newdata= IFRTest)

# Data Frame erweitern
evaluation = rbind(evaluation, data.frame(Model = c("Model4.1_test","Model4.2_test", "Model4.1","Model4.2"),
                                          MFE = numeric(1),
                                          MAE = numeric(1),
                                          MSE = numeric(1)))
                                          
# MFE berechnen
evaluation[evaluation$Model == "Model4.1_test",]$MFE = mean(IFRTest$IFR - pred4.1)
evaluation[evaluation$Model == "Model4.2_test",]$MFE = mean(IFRTest$IFR - pred4.2)

evaluation[evaluation$Model == "Model4.1",]$MFE = mean(model4.1$residuals)
evaluation[evaluation$Model == "Model4.2",]$MFE = mean(model4.2$residuals)

# MAE berechnen
evaluation[evaluation$Model == "Model4.1_test",]$MAE = mean(abs(IFRTest$IFR - pred4.1))
evaluation[evaluation$Model == "Model4.2_test",]$MAE = 
mean(abs(IFRTest$IFR - pred4.2))

evaluation[evaluation$Model == "Model4.1",]$MAE = mean(abs(model4.1$residuals))
evaluation[evaluation$Model == "Model4.2",]$MAE = mean(abs(model4.2$residuals))

# MSE berechnen
evaluation[evaluation$Model == "Model4.1_test",]$MSE = mean((IFRTest$IFR - pred4.1)^2)
evaluation[evaluation$Model == "Model4.2_test",]$MSE = mean((IFRTest$IFR - pred4.2)^2)

evaluation[evaluation$Model == "Model4.1",]$MSE = mean((model4.1$residuals)^2)
evaluation[evaluation$Model == "Model4.2",]$MSE = mean((model4.2$residuals)^2)

evaluation
```

#Kommentar: 4 Iteration
Bei der 4ten Iteration kam es zu einer Verschlechterung der Prognose genauigkeit innerhalb des Test-Sets. Das Trainingsset hingegen erzielte eine höhere Genauigkeit als bei der 3. Iteration. Dies ist insbesondere anhand der Fehlerwerte MSE MFE und MAE zu erkennen. Dies ist möglicherweise auf einen Overftitting-Effekt zurückzuziehen. Da wir unser Modell letzendlich nutzen wollen um auf Basis unbekannter Daten Prognosen zu erstellen ziehen wir es vor unsere Entscheidung auf Basis der Test-Set Ergebnisse zu treffen
--> Modell 3.1 ist somit das beste und wird für weitere Analysen verwendet.

## PR1: (10) Vorhersage IFR für 201905 
mit dem Modell 3.1
```{r}
data.frame(externals$region[321:325],predict(model3.1, newdata= subset(externals, Period=='1905')))
```
## PR1: (11) Marktanteil 
```{r}
# Dataframe, welches aus der vorherigen Dataframe die Sales nach den Regionen summiert 
SalesRegion201 = tapply(subset(transactions, Product == "Gruppe201"&Period =="1904")$Sales, subset(transactions, Product == "Gruppe201"&Period=="1904")$region, sum)

#Neues Dataframe, welches für alle Gruppe die Sales nach Regionen summiert
SalesRegion = tapply(subset(transactions, Period=="1904")$Sales, subset(transactions, Period=="1904")$region, sum)

#Ausgaben von Anteil an Verkäufen unserer Gruppe. Auf "-1" verzichtet, da mit Kommazahl anschaulicher. 
salesanteile = SalesRegion201/SalesRegion
salesanteile
```
## PR1: (12) Nachfrage nach Produkten je Region
#Aus HA2
```{r}
Sales = aggregate(Sales ~ Period+region, data= subset(transactions, Period<='1902'),sum)
Sales

WideSales = reshape(Sales, idvar = "Period", timevar = "region", direction = "wide")
WideSales

WideSales$Sales.Japan = ts(WideSales$Sales.Japan, frequency=12 )
WideSales$Sales.Peking = ts(WideSales$Sales.Peking, frequency=12 )
WideSales$Sales.Phlppn = ts(WideSales$Sales.Phlppn, frequency=12 )
WideSales$Sales.Shangh = ts(WideSales$Sales.Shangh, frequency=12 )
WideSales$Sales.Skorea = ts(WideSales$Sales.Skorea, frequency=12 )

fcast1_Pkng = forecast(ets(WideSales$Sales.Peking, model = "ZZZ"),3)
fcast1_Phlppn = forecast(ets(WideSales$Sales.Phlppn, model = "ZZZ"),3)
fcast1_Shangh = forecast(ets(WideSales$Sales.Shangh, model = "ZZZ"),3)
fcast1_Skorea = forecast(ets(WideSales$Sales.Skorea, model = "ZZZ"),3)
fcast6_Japan = forecast(ets(WideSales$Sales.Japan, model = "ZZZ"),3)


```
#Nachfrage je Region für 201905
```{r}
#Demand
fcast1_Shangh$mean[3]*salesanteile[4]
fcast1_Pkng$mean[3]*salesanteile[2]
fcast1_Phlppn$mean[3]*salesanteile[3]
fcast1_Skorea$mean[3]*salesanteile[5]
fcast6_Japan$mean[3]*salesanteile[1]
```
## PR1: (13) nötige Bereitstellung der Produktmenge je Region
```{r}
x12= predict(model3.1, newdata= subset(externals, Period=='1905'))
#Nötige Produktmenge im Falle von Kooperation AHL Warehousing
fcast1_Shangh$mean[3]*salesanteile[4]/x12[1]
fcast1_Pkng$mean[3]*salesanteile[2]/x12[2]
fcast1_Phlppn$mean[3]*salesanteile[3]/x12[5]
fcast1_Skorea$mean[3]*salesanteile[5]/x12[4]
fcast6_Japan$mean[3]*salesanteile[1]/x12[3]

mean(x12)
1/mean(x12)
```
Eine durschnittliche IFR-Kennzahl von 0,84 bedeutet das wir um den Faktor 1.188562 ~ 19% Produkte mehr bereitstellen müssten. Aufgrund dessen würden wir eine Kooperation mit diesen Logistikdiensleister vermeiden.


